臺灣高等法院臺南分院刑事判決　　　100年度上訴字第446號
上　訴　人
即　被　告　陳子欣
選任辯護人
即扶助律師　陳國瑞　律師
上列上訴人因毒品危害防制條例案件，不服臺灣嘉義地方法院
100年度訴字第41號中華民國100年3月31日第一審判決（起訴案
號：臺灣嘉義地方法院檢察署99年度偵字第5522號），提起上訴
，本院判決如下：
    主  文
原判決撤銷。
陳子欣犯如附表所示之罪，各處如附表所示之刑。應執行有期徒
刑參年貳月，沒收部分併執行之。
    事  實
一、陳子欣明知愷他命（Ketamine，俗稱Ｋ他命），係毒品危害
    防制條例第2條第2項第3款規定之第3級毒品，竟意圖營利，
    分別基於販賣第3級毒品之犯意，於民國（下同）98年8、9
    月間，由少年甲男（81年生，姓名年籍均詳卷）以0000000
    000號行動電話，撥打陳子欣所有之0000000000號行動電話
    聯絡後，雙方約在嘉義縣朴子市之麥當勞餐廳前，由陳子欣
    以每次每包新臺幣（下同）400元之價格，分別販賣第三級
    毒品Ｋ他命予甲男2次，每次各一包，每次得款新台幣（以
    下同）400元（均未扣案）。嗣經警查獲，陳子欣於偵查中
    及本院審理時，自白上開犯行，另其所有供犯上開販賣第三
    級毒品罪聯絡用之行動電話亦未扣案。
二、案經嘉義縣警察局移送臺灣嘉義地方法院檢察署檢察官偵查
    起訴。
    理  由
壹、程序事項：
    按被告以外之人於審判外之言詞或書面陳述，除法律有規定
    者外，不得作為證據，刑事訴訟法第159條第1項定有明文。
    次按被告以外之人於偵查中向檢察官所為之陳述，除顯有不
    可信之情況者外，得為證據，刑事訴訟法第159條之1第2項
    定有明文。查證人甲男於警詢時之陳述，係被告以外之人於
    審判外之陳述，屬傳聞證據，辯護人既爭執其證據能力，依
    上開規定，証人甲男於警詢中之証詞無證據能力。又證人甲
    男於偵查中之証詞，本院審酌其於陳述時之外在環境及情況
    ，並無顯有不可信之情況，其此部分之證述，有證據能力。
貳、實體事項：
一、上揭上訴人即被告於98年8、9月間，分別以每次每包400元
    價格，販賣Ｋ他命給証人甲男2次，每次1包，每次得款400
    元等事實，業據被告於偵查及本院審理中自白不諱；並經証
    人甲男於偵查、原審中具結証述明確（偵查卷第26頁、原審
    卷第45-46頁）。經核証人甲男就每次向被告購買Ｋ他命之
    時間、地點、價格之重要事項之証詞，與被告認罪之情節相
    符，足認被告自白與事實相符。
二、按Ｋ他命係屬毒品危害防制條例第二條第一項第三款所定之
    第三級毒品，亦屬物稀價昂，其持有販賣者，政府查緝甚嚴
    ，苟非有利可圖，當不願甘冒法律制裁之風險，而予販賣；
    又按販賣毒品乃違法行為，非可公然為之，亦無公定價格，
    容易分裝並增減份量，而每次買賣之價量，輒因買賣雙方關
    係之深淺、資力、需求量及對行情之認知、來源是否充裕、
    查緝是否嚴緊、購買者被查獲時供出購買對象之風險評估等
    因素，而異其標準，非可一概而論。查被告雖將購自藥頭之
    每包400元之Ｋ他命，以相同價格販賣與甲男，但數量有減
    少，被告以此賺取自行施用Ｋ他命之量，業據被告供認在卷
    （本院卷第84頁反面），則被告販賣第三級毒品，顯係基於
    營利之意圖甚明。本件事証明確，被告販賣第三級毒品犯行
    ，堪以認定。
三、論罪科刑部分：
  (一)查毒品危害防制條例第4條，於98年5月20日修正公布，針對
    當次公布之修正條文，未另訂施行日期，至原毒品危害防制
    條例第36條所規定：「本條例自公布後6個月施行。」，核
    其所稱「本條例」，係指92年7月9日修正公布之該條例，並
    非指98年5月20日公布之部分修正條文。是98年5月20日修正
    之毒品危害防制條例修正條文之生效日期，應依中央法規標
    準法第13條規定，自公布日起至第3日即98年5月22日發生效
    力。本件被告犯罪係在98年5月22日毒品危害防制條例修正
    施行之後，自應適用修正後該條例之規定，合先敘明。
  (二)核被告所為，均係犯毒品危害防制條例第4條第3項之販賣第
    3級毒品罪。被告於偵查及本院審判中自白犯罪，應依同條
    例第17條第2項規定，分別減輕其刑。被告所犯上開2罪，犯
    意各別，行為互殊，應予分論併罰。又本件並無積極証據足
    資証明被告各次販賣所持有之第三級毒品，其純質淨重已達
    20公克以上，其持有第三級毒品之行為，自不成立犯罪，併
    此敘明。
四、原審以被告罪証明確，因予論罪科刑，固非無見。但查：被
    告於偵查及審判中自白犯罪，應依同條例第17條第2項規定
    ，分別減輕其刑，原審未及依該條例減輕其刑，尚有未當。
    被告上訴指摘原判決未予減輕其刑，為有理由，應由本院將
    原判決予以撤銷改判。爰審酌被告國中肄業之智識程度，於
    本院審理期間已退伍，年輕力壯不思以正當途徑獲取金錢，
    無視於國家杜絕毒品危害之禁令，竟販賣毒品圖利，足以使
    購買者導致生理及心理毒害，形成生理成癮性及心理依賴性
    ，戕害國民身心健康，危害社會治安，惟被告販賣毒品所得
    不多，犯後亦坦認犯行等一切情狀，各量處如附表所示之刑
    ，並定其應執行刑為有期徒刑3年2月。又被告辯護人雖請求
    依刑法第59條規定予以酌減其刑。但審酌被告於本院審理中
    自白犯罪後，已依毒品危害防制條例第17條第2項之規定減
    輕其刑，經減輕其刑後，已難認被告犯罪情狀顯可憫恕，自
    無依刑法第59條規定酌減其刑之餘地，併此敘明。
五、沒收部分：
    未扣案之0000000000號行動電話1支（含SIM卡1張），為被
    告所有，業據被告於原審審理中供述在卷（原審卷第97頁）
    ，為供各次販賣第三級毒品聯絡所用之物，雖未扣案，仍應
    依同條例第19條第1項之規定沒收之，如全部或一部不能沒
    收時，追徵其價額（最高法院99年度第5次刑事庭會議參照
    ）。另被告各次販賣Ｋ他命所得400元，雖未扣案，亦應依
    同條例第19條第1項規定宣告沒收之，如全部或一部不能沒
    收時，以其財產抵償之。
據上論結，應依刑事訴訟法第369條第1項前段、第364條、第299
條第1項前段，毒品危害防制條例第4條第3項、第17條第2項、第
19條第1項，刑法第11條、第51條第5款，判決如主文。
本案經檢察官林炎昇到庭執行職務。
中    華    民    國   100    年    9     月    27    日
                  刑事第四庭    審判長法  官  吳志誠
                                      法  官  彭喜有
                                      法  官  陳珍如
以上正本證明與原本無異。
如不服本判決應於收受送達後10日內向本院提出上訴書狀，其未
敘述上訴理由者，並得於提起上訴後10日內向本院補提理由書（
均須按他造當事人之人數附繕本）「切勿逕送上級法院」。
                                      書記官  劉清洪
中    華    民    國   100    年    9     月    29    日
附錄本案論罪科刑法條全文：
毒品危害防制條例第4條第3項：
製造、運輸、販賣第3級毒品者，處5年以上有期徒刑，得併科新
臺幣7百萬元以下罰金。
附表：
┌──┬────────────────────────┐
│編號│                    論罪科刑                    │
├──┼────────────────────────┤
│ 1  │販賣第三級毒品，處有期徒刑貳年捌月。未扣案之行動│
│    │電話壹支（含0000000000號SIM卡壹張）沒收之，如全 │
│    │部或一部不能沒收時，追徵其價額；未扣案之販賣第三│
│    │級毒品所得新臺幣肆佰元沒收之，如全部或一部不能沒│
│    │收時，以其財產抵償之。                          │
├──┼────────────────────────┤
│ 2  │販賣第三級毒品，處有期徒刑貳年捌月。未扣案之行動│
│    │電話壹支（含0000000000號SIM卡壹張）沒收之，如全 │
│    │部或一部不能沒收時，追徵其價額；未扣案之販賣第三│
│    │級毒品所得新臺幣肆佰元沒收之，如全部或一部不能沒│
│    │收時，以其財產抵償之。                          │
└──┴────────────────────────┘